ko: 동물/반려동물 용품 > 반려동물 용품 > 반려동물 구강 관리 용품: 덴탈 개껌; 젤타입 치약; 덴탈 스프레이; 덴탈 워터; 덴탈 물티슈; 구강 세정제; 칫솔; 치약
lt-LT: Gyvūnai ir prekės naminiams gyvūnams > Prekės naminiams gyvūnams > Naminių gyvūnų burnos priežiūros reikmenys: Kramtukai dantims; Dantų geliai; Dantų purškalai; Vandens priedai dantims; Dantų servetėlės; Burnos skalavimo priemonės; Dantų šepetėliai; Dantų pasta
pl: Zwierzęta i artykuły dla zwierząt > Artykuły dla zwierząt > Środki do pielęgnacji jamy ustnej zwierząt: Gryzaki do pielęgnacji zębów; Żele dentystyczne; Spraye dentystyczne; Dentystyczne dodatki do wody; Chusteczki dentystyczne; Płukanki do zębów; Szczoteczki do zębów; Pasty do zębów
cs: Chovatelství > Potřeby pro domácí zvířata > Péče o ústní hygienu zvířat: Dentální žvýkací pamlsky; Dentální gely; Dentální spreje; Dentální přísady do vody; Dentální ubrousky; Ústní vody; Zubní kartáčky; Zubní pasty
fi: Eläinten ja lemmikkieläinten tarvikkeet > Lemmikkieläinten tarvikkeet > Lemmikin hampaidenhoitotarvikkeet: Hammaspurulelut; Hammasgeelit; Hammassuihkeet; Hampaita hoitavat vesilisäaineet; Hammasliinat; Suuhuuhteet; Hammasharjat; Hammastahna
en: Animals & Pet Supplies > Pet Supplies > Pet Oral Care Supplies: Dental Chews; Dental Gels; Dental Sprays; Dental Water Additives; Dental Wipes; Oral Rinses; Toothbrushes; Toothpaste
sk-SK: Potreby pre zvieratá a domácich miláčikov > Potreby pre domácich miláčikov > Pomôcky na starostlivosť o ústnu dutinu domácich miláčikov: Dentálne paličky; Dentálne gély; Dentálne spreje; Dentálne prísady do vody; Dentálne obrúsky; Ústne vody; Zubné kefky; Zubná pasta
it: Articoli per animali > Animali domestici - Articoli > Igiene orale per animali domestici: Prodotti per la masticazione dentale; Gel dentali; Spray dentali; Additivi per acqua per igiene dentale; Salviette dentali; Risciacqui orali; Spazzolini da denti; Dentifricio
nb: Produkter til dyr og husdyr > Husdyrprodukter > Tannpleieprodukter for husdyr: Tyggegodbiter for tennene; Tanngel; Tannsprayer; Vanntilsetningsstoffer for tenner; Tannservietter; Munnskyll; Tannbørster; Tannpasta
hr-HR: Životinje i potrepštine za kućne ljubimce > Potrepštine za kućne ljubimce > Pribor za oralnu njegu kućnih ljubimaca: Žvakalice; Gelovi za zube; Sprejevi za zube; Dodaci zubnoj vodi; Zubne maramice; Sredstva za ispiranje usne šupljine; Četkice za zube; Pasta za zube
sv: Djur och tillbehör till husdjur > Tillbehör till husdjur > Tandvård för husdjur: Tandtuggisar; Tandgeler; Tandsprayer; Tandvattentillsatser; Tandservetter; Oralsköljningar; Tandborstar; Tandkräm
sl-SI: Živali in pripomočki za hišne ljubljenčke > Pripomočki za hišne ljubljenčke > Pripomočki za ustno nego hišnih ljubljenčkov: Zobne žvečilke; Zobni geli; Zobna pršila; Dodatki za ustno vodo; Robčki za čiščenje zob; Sredstva za izpiranje ustne votline; Zobne ščetke; Zobna pasta
nl: Dieren > Benodigdheden voor huisdieren > Mondverzorgingsproducten voor huisdieren: Tandkauwsnacks; Tandheelkundigegels; Tandsprays; Tandwateradditieven; Tanddoekjes; Mondspoelingen; Tandenborstels; Tandpasta
pt-PT: Artigos para animais e animais estimação > Artigos para animais > Artigos para higiene oral para animais de estimação: Snacks mastigáveis para os dentes; Géis dentários; Sprays dentários; Aditivos para água dentários; Toalhetes dentários; Enxaguantes orais; Escovas de dentes; Pastas de dentes
tr: Hayvanlar ve Evcil Hayvan Ürünleri > Evcil Hayvan Ürünleri > Evcil Hayvan Ağız Bakımı: Diş Çiğnemeleri; Diş Jelleri; Diş Spreyleri; Dental Su Katkı Maddeleri; Diş Mendilleri; Ağız Durulamaları; Diş Fırçaları; Diş Macunları
bg-BG: Артикули за животни и домашни любимци > Артикули за домашни любимци > Консумативи за дентална хигиена на домашни любимци: Дентални лакомства; Дентални гелове; Дентални спрейове; Добавки за дентална вода; Дентални кърпички; Води за уста; Четки за зъби; Паста за зъби
pt-BR: Animais e produtos para animais de estimação > Suprimentos para animais de estimação > Cuidados dentários para animais: Mastigadores dentários; Géis dentários; Sprays dentários; Aditivos dentários para água; Lenços umedecidos dentários; Enxaguantes orais; Escovas de dente; Pasta de dente
es: Productos para mascotas y animales > Productos para mascotas > Cuidado dental para mascotas: Masticables para limpiar los dientes; Geles para el cuidado dental; Aerosoles para el cuidado dental; Aditivos para el agua para el cuidado dental; Toallitas para el cuidado dental; Enjuagues bucales; Cepillos de dientes; Pasta de dientes
ru: Животные и товары для питомцев > Товары для домашних животных > Средства для ухода за ротовой полостью домашних животных: Жевательные лакомства для чистки зубов; Стоматологические гели; Стоматологические спреи; Добавки в воду для здоровья зубов; Салфетки для зубов; Ополаскиватели для ротовой полости; Зубные щетки; Зубная паста
zh-CN: 动物/宠物用品 > 宠物用品 > 宠物口腔护理用品: 洁齿咀嚼零食; 洁齿凝胶; 洁齿喷雾剂; 洁齿水添加剂; 洁齿湿巾; 涑口水; 牙刷; 牙膏
da: Dyr og tilbehør til kæledyr > Tilbehør til kæledyr > Mundpleje til kæledyr: Godbidder til tandhygiejne; Tandgeler; Tandspray; Vandtilsætningsstoffer til tandhygiejne; Tandservietter; Oral skylning; Tandbørster; Tandpasta
hu: Állatok és kisállatkellékek > Háziállat-kellékek > Háziállatszájápolási kellékek: Fogászati rágók; Fogászati gélek; Fogászati spray-k; Fogászati vízadalékok; Fogászati törlőkendők; Szájöblítések; Fogkefék; Fogkrémek
zh-TW: 動物/寵物補給品 > 寵物用品 > 寵物口腔照護用品: 耐咬潔牙產品; 潔牙凝膠; 潔牙噴霧; 潔牙液; 潔牙濕紙巾; 漱口液; 牙刷; 牙膏
vi: Đồ dùng cho động vật & thú cưng > Đồ dùng cho thú cưng > Đồ dùng chăm sóc răng miệng cho thú cưng: Xương gặm sạch răng; Gel vệ sinh răng miệng; Xịt thơm miệng; Dung dịch vệ sinh răng miệng; Khăn ướt lau răng; Nước rửa miệng; Bàn chải đánh răng; Kem đánh răng
de: Tiere & Tierbedarf > Haustierbedarf > Mundpflege für Haustiere: Kauleckerlis für die Zahnpflege; Zahngele; Zahnsprays; Dentale Wasserzusätze; Zahnpflegetücher; Mundspülungen; Zahnbürsten; Zahnpasta
th: อุปกรณ์สำหรับสัตว์และสัตว์เลี้ยง > อุปกรณ์สัตว์เลี้ยง > อุปกรณ์ดูแลช่องปากสำหรับสัตว์เลี้ยง: ขนมเคี้ยวขัดฟัน; เจลทำความสะอาดฟัน; สเปรย์ดูแลช่องปาก; ผลิตภัณฑ์ผสมน้ำดื่มเพื่อดูแลช่องปาก; ผ้าเช็ดทำความสะอาดฟัน; น้ำยาบ้วนปาก; แปรงสีฟัน; ยาสีฟัน
ja: ペット・ペット用品 > ペット用品 > ペット用口腔ケア用品: 犬用歯磨き; デンタルジェル; デンタルスプレー; 歯科用水添加剤; デンタルワイプ; 口腔洗浄剤; 歯ブラシ; 歯磨き粉
fr: Animaux et articles pour animaux de compagnie > Articles pour animaux de compagnie > Produits pour l’hygiène bucco-dentaire des animaux de compagnie: Produits à mâcher dentaires; Gels dentaires; Sprays dentaires; Additifs dentaires pour l’eau; Lingettes dentaires; Rince-bouches; Brosses à dents; Dentifrice
el: Ζώα και προμήθειες για κατοικίδια ζώα > Προμήθειες για κατοικίδια ζώα > Προμήθειες στοματικής φροντίδας για κατοικίδια ζώα: Μασώμενα σνακ για δόντια; Οδοντιατρικά τζελ; Οδοντιατρικά σπρέι; Πρόσθετα για δροσερό νερό που φροντίζουν τα δόντια; Οδοντιατρικά μαντηλάκια; Στοματικά διαλύματα για κατοικίδια ζώα; Οδοντόβουρτσες; Οδοντόκρεμα
ro-RO: Animale și articole pentru animale de companie > Articole pentru animale de companie > Articole pentru îngrijirea bucală a animalelor de companie: Comprimate masticabile pentru dinți; Geluri dentare; Sprayuri dentare; Aditivi dentari pentru apă; Șervețele dentare; Soluții orale pentru clătire; Periuțe de dinți; Pastă de dinți